# 评估基准日与购买日不一致，合并层面公允价值的确认

提问人：KKK_K 时间：2023-05-25 12:06:57
求问陈版主，非同一控制下企业合并，评估基准日与报告日不一致。一般操作为：以原基准日评估的可辨认资产负债为基础，持续计算至购买日得到调整后的被收购方资产负债表，进行合并。
若评估基准日对于存货存货产生了较大的评估增值，那么在持续计算至购买日时，是否需要考虑以下两部分： 1 、评估增值存货在该期间的销售情况，做相应的成本结转； 2 、新增存货，按照评估报告口径重新计算增值情况。
谢谢陈版主。

回答人：chenyiwei
1 、评估增值存货在该期间的销售情况，做相应的成本结转，结转成本的基础为购买日的评估值；
2 、新增存货，由于评估基准日到购买日时间不足一年，一般认为此期间内新增的存货，购买日公允价值与原取得成本的差异不大，故直接按其取得成本（账面价值）计量。

提问人：tao-tian 时间：2023-05-31 09:31:54
陈版好，对于新增存货，如果为被收购方自产形成，是否应按对外售价作为合并日公允价值更合适些？

回答人：chenyiwei
根据《企业会计准则第 20 号——企业合并》的应用指南：“购买方应当按照以下规定确定合并中取得的被购买方各项可辨认资产、负债及或有负债的公允价值：......4．存货，对其中的产成品和商品按其估计售价减去估计的销售费用、相关税费以及购买方出售类似产成品或商品估计可能实现的利润确定；在产品按完工产品的估计售价减去至完工仍将发生的成本、估计的销售费用、相关税费以及基于同类或类似产成品的基础上估计出售可能实现的利润确定；原材料按现行重置成本确定。”。
如能够严格遵循该方法可靠确定的，则最为理想；实务中不具备条件的，则直接按照这部分新增存货的原账面价值计算。